臺灣臺北地方法院刑事判決　　　　　　　96年度訴字第1176號
公　訴　人　臺灣臺北地方法院檢察署檢察官
被　　　告　丙○○
選任辯護人　余俊儒律師
上列被告因毒品危害防制條例案件，經檢察官提起公訴（96年度
偵字第8926號），暨於審判期日以言詞追加起訴，本院判決如下
：
    主  文
丙○○販賣第三級毒品，處有期徒刑伍年貳月，其犯罪所得之財
物新臺幣壹仟肆佰元沒收，如全部或一部不能沒收時，以其財產
抵償之，扣案之如附表一所示之物（編號３除外）均沒收；又轉
讓第三級毒品，處有期徒刑壹年，減為有期徒刑陸月，扣案之如
附表一編號１、附表一編號３所示之物均沒收；應執行有期徒刑
伍年陸月，其犯罪所得之財物新臺幣壹仟肆佰元沒收，如全部或
一部不能沒收時，以其財產抵償之，扣案之如附表一所示之物均
沒收。
    事  實
一、丙○○與乙○○原在同一酒店上班之好友，乙○○工作之餘
    ，時常應丙○○之邀，而至丙○○住處聊天。丙○○明知愷
    他命（Ketamine，又稱K 他命）係屬毒品危害防制條例第2
    條第2 項第3 款規定之第三級毒品，依法不得販賣及轉讓，
    竟仍分別為下列之犯行：
（一）基於轉讓第三級毒品愷他命之單一決意，自民國96年3 月
      間起至同年4 月18日止，在其前台北市○○路62號12樓之
      9 租屋處，每次均提供重約0 ．5 公克之第三級毒品愷他
      命供到其住處聊天之乙○○施用，前後共有10次。
（二）基於販賣愷他命營利之反覆犯意，先於96年4 月初之某日
      ，以每克新台幣（下同）1150元之價格，購入愷他命2 公
      克（共2300元），再於同年月6 日以1 小包（重量為0 ．
      6 公克）700 元之代價，在其前開租屋處樓下，出賣與其
      好友乙○○；復於同年月15、16日，以每克550 元之價格
      向真實年籍、姓名均不詳之「陳孟嘉」（小嘉）購入愷他
      命後，再於同年月18日以1 小包（重量為0 ．6 公克）70
      0 元之價格，在其前開租屋處樓下出賣與乙○○。
    嗣於96年4 月18日21時許，為警在丙○○前開租屋處查獲，
    當場扣得丙○○向「陳孟嘉」購得、且已販賣乙○○1 小包
    （0 ．6 公克）、並已提供乙○○施用後剩餘之愷他命45包
    （含包裝袋，驗前總毛重98．84公克、驗前總純質淨重26．
    18公克）、丙○○所有用以販賣愷他命之電子磅秤1 台、用
    以轉讓愷他命之毒品研磨器1 組、預備用以販賣愷他命之分
    裝袋2374個（以上均詳如附表一所示）；此外，尚扣得非用
    以販賣、轉讓愷他命之行動電話（含SIM 卡）1 支（詳如附
    表二所示）。
二、案經台北市政府警察局中山分局報請台灣台北地方法院檢察
    署檢察官偵查起訴。
    理  由
一、程序方面（證據能力爭議之認定）：
（一）被告丙○○警詢筆錄部分：
      １、按訊問被告，應全程連續錄音；必要時，並應全程連
          續錄影。但有急迫情況且經記明筆錄者，不在此限。
          （第1項） 筆錄內所載之被告陳述與錄音或錄影之內
          容不符者，除有前項但書情形外，其不符之部分，不
          得作為證據。（第2 項），刑事訴訟法第100 條之1
          第1 項、第2 項定有明文。辯護人以警察在詢問過程
          中語帶威脅，以當時警訊問話的語氣及情狀，無法擔
          保被告是在自由意識下所作的陳述，且警詢筆錄之記
          載有很多地方與被告原始供述有不符的地方，警察亦
          有誘導訊問之情形，而否認被告之警詢筆錄有證據能
          力云云；關乎此，被告丙○○亦辯稱：警察還沒有開
          始做筆錄之前，就告訴我價錢要怎麼回答，那時我想
          要上廁所，警察說作完筆錄才讓我上廁所，很多回答
          都是警察教我回答的，包括所有毒品的價錢，我知道
          陳孟嘉的進價，不包括我跟他拿的價錢，警察要我回
          答拿就是賣云云
      ２、經查：
          (1)被告丙○○於96年4 月18日21時許經警查獲後，於
            翌日1 時許接受警察詢問製作詢問筆錄，且製作過
            程確有連續錄音，除據證人即當時負責製作筆錄之
            員警甲○○於本院審理時證稱明確外（見本院96年
            11月5 日審判筆錄），復經本院於96年10月1 日準
            備程序時當庭勘驗明確，有本院該日之準備程序筆
            錄在卷可憑。
          (2)證人甲○○所製作之被告警詢筆錄（見偵卷第9頁
            至第14頁），經本院與前開勘驗筆錄逐一核對，除
            警詢筆錄所載之：（以下警察均簡稱「警」，被告
            均簡稱「潘」）
            「警：據乙○○於警訊筆錄時供稱，於本（4） 月
              潘：是的，乙○○於本（4） 月初至今，曾多次
              警：乙○○自本（4） 月初至今，向妳購買K 他
              潘：乙○○自本（4） 月初至今，前幾次向我購
             與下述之實際對話：
            「警：乙○○4 月初有跟你買2 次，4 月6 日跟你
              潘：嗯。
              警：沒錯嗎？
              潘：嗯。
              警：賣她大概幾次你記得嗎？
              潘：不記得。
              潘：沒有很多次啊！
              警：對啦，數次，沒有很多次。3 、4 遍，2 、
              警：時間、地點跟金額你記得嗎？
              潘：不記得耶。
              警：你給她都是怎麼算？
              潘：有的時候我沒有跟她收錢啊！
              警：對啦，啊有時候錢是怎麼算？
              潘：一樣也是700啊！
              警：700，0.6？
              潘：嗯。
              警：最近的一次呢？
              潘：最近的一次？前幾天吧。
              警：大概都在你們樓下吧？
              潘：嗯。
              警：時間忘了，都在你們樓下，前幾次在你們樓
              潘：那不是買的啊！
              警：對啦，昨天吸的以外。昨天我們是晚上去，
              潘：嗯。
              警：對不對，最後這一次的啦。
              潘：嗯。
              警：最後這一次的。
              警：就你現在住的地方樓下一樓嗎？
              潘：嗯。」
            等語（見前開準備程序筆錄第10頁、第11頁），有
            關乙○○向被告購買愷他命之次數、時間、最後一
            次購買之地點等情節，經核有所不符，參諸前開規
            定，自應以勘驗筆錄內容為主，警詢筆錄前開不符
            之處，無證據能力。除此之外，證人甲○○雖無法
            就被告與其實際對話內容一一記載，然本院參照前
            開警詢筆錄，並逐一核對被告與詢問警察之實際對
            話內容，無論是扣案證物數量、取得來源、取得價
            格、有無販賣、販賣之方法、販賣毒品種類、價錢
            、得利與否、施用毒品種類等，警詢筆錄之記載與
            被告回答之真意，並未有何齟齬之處，警詢筆錄之
            記載，尚能呈現被告回答之真意，並未有何不符之
            處，警詢筆錄其他部分之記載，應具有證據能力。
            辯護人認為還是有很多重要地方與警詢筆錄記載不
            符云云，未具體指明不符之處，自不足為被告有利
            認定之依據。
          (3)所謂禁止誘導訊問，乃指審判中得交互詰問時，禁
            止對友性證人誘導，避免其附和詰問者發問而為不
            實之陳述（刑事訴訟法第166 條之1 參照）。然而
            ，被告於偵查時，既非警察、檢察官等偵查人員之
            友性證人，且偵查人員果如以誘導、假設方法，而
            未使用強制力侵害被告之人身自由，被告若未犯罪
            ，縱偵查人員以誘導方法詢問，被告也不會因此而
            自白犯罪，並無誘發虛偽陳述之危險。因此，偵查
            人員以誘導假設方式，而非以強暴、脅迫等非和平
            方法取得之被告陳述，自有證據能力。辯護人徒以
            警方有誘導訊問之情形，否認證據能力云云，容有
            誤會，不足採憑。
          (4)證人甲○○於本院審理時已具結證稱：筆錄均有照
            被告陳述意思製作，並未對被告有何不當之行為等
            語（見前開審判筆錄）。復衡之常情，果如被告所
            言，警察於詢問前曾教導被告如何回答，則被告之
            供述必係警察對被告施以非和平之方法，在其非自
            由意識下所取得，被告之回答必係簡短而不敢有所
            反駁。然參之被告於警詢時尚供稱：「不是，我沒
            有跟他買。」、「不是我跟他拿的啊！」、「可是
            有很多是他賣的不是我出的！」、「我最主要沒有
            在販賣」、「實際上在販賣的人是他！」等語（見
            前開準備程序筆錄第7 頁、第8 頁、第14頁），此
            外，本院在勘驗前開警詢過程，並未發現警察有施
            以強暴、脅迫等非和平手段，而被告於警詢過程中
            ，亦從未提出要上廁所，足見被告於接受警察詢問
            時，並非是接受警察教導後，才唯唯諾諾的回答，
            尚知提出辯解否認犯行，而警察亦未以做完筆錄才
            能如廁為要脅，或施以其他強暴、脅迫等非和平方
            法。是以，被告於接受警察詢問時，乃係在自由意
            識下供述，亦即，警察並未對之施以任何非和平手
            段，其任意性毋庸置疑。
      ３、綜上，被告前開警詢筆錄有證據能力。被告及辯護人
          前開所辯，不足採憑。
（二）乙○○警詢筆錄部分：
      乙○○乃係被告以外之人，其於警察詢問時所製作之筆錄
      ，對被告而言，自屬審判外之陳述，而被告之辯護人亦否
      認該筆錄有證據能力，此外復查亦無刑事訴訟法第159 條
      之3 例外有證據能力之情形，依同法第159 條第1 項之規
      定，自無證據能力。公訴人認有證據能力云云，容有誤會
      。
二、實體方面：
（一）有關無償轉讓第三級毒品愷他命部分之事實，業據被告於
      本院審理時自承不諱，核與證人乙○○於檢察官偵查及本
      院審理時具結證述之情節相符（同前開審判筆錄）。
（二）訊據被告固坦承其分別於96年4 月初之某日、同年月15、
      16日，各交付1 小包（重量為0 ．6 公克）之愷他命與乙○○，乙○○則各支付700 元等情不諱，核與證人乙○○
      於本院審理時具結之證述相符；惟被告矢口否認有販賣愷
      他命營利，辯稱：我不是賣給她，乙○○跟我拿，我是照
      原價700 元向乙○○收錢云云；辯護人亦提出辯護，意旨
      略以：被告並無販賣愷他命營利之意圖，亦無賺取價差，
      所犯應係毒品危害防制條例第8 條第3 項之轉讓第三級毒
      品罪云云。本院查：
      １、依被告於本院審理時就前開有償交付愷他命予乙○○
          ，該愷他命之來源等情，其供稱：是分開2 次。葉凱
          雯於18日取得部分，就是當天經警查扣之愷他命。至
          於4 月6 日那次，是我跟酒店同業的男生，朋友的朋
          友買的等語（見前開審判筆錄第41頁）。顯見被告分
          別於96年4 月初、18日有償交付愷他命予乙○○，該
          毒品來源互有不同。
      ２、參以被告從酒店同業男生中取得愷他命之價格乙節，
          其於本院審理時供稱：當時買了兩三包，共2 克左右
          1 包大概是0 ．7 克，3 包大概2 克，3 包總共價錢
          為2200元，他說有算我比較便宜等語（同前審判筆錄
          第41頁、第42頁），以此推算，被告自酒店同業男生
          中取得愷他命之成本為每公克1100元；而以被告於警
          詢時自承：其交付乙○○愷他命時，1 小包0 ．6 克
          700元等語（見前開準備程序筆錄第11頁），即0 ．6
          公克700 元推算，每公克價錢為1167元（700 除以0
          ．6 ，四捨五入）。亦即，被告自酒店同業男生中取
          得愷他命之成本價錢為每公克1100元，有償交付予葉
          凱雯時，每公克則為1167元，顯見被告交付愷他命1
          小包，重量為0 ．6 公克，收取700 元時，確有賺得
          利差甚明。
      ３、觀之被告於警詢時供稱：「（問：價格多少？）價格
          550 」、「（問：愷他命多少？）550 」、「這些東
          西都是他放我這邊的。」、「（問：都是跟小嘉借小
          嘉拿嗎？）嗯。正確來說是他放我這吧！」、「（問
          ：有的是先算帳跟後算帳都是一樣跟他拿的，你這些
          東西終究是要，這些錢是要給他的嘛？）嗯。」、「
          （問：對啊，只是說你東西先放著，你錢再慢慢給我
          ，同樣是一樣是．．．）可是有很多是他賣的不是我
          出的！」、「（問：對啦，我是說這些你跟他拿的價
          格是這樣，大麻你不知道就不知道嘛。）嗯。」等語
          （見前開準備程序筆錄第7 頁、第8 頁），復參照被
          告於檢察官初訊時亦供稱：「（問：毒品何來？）從
          我朋友的朋友陳孟嘉那裡來的，K 他命1 克550 ，我
          有轉售0 ．6 克是700 ．．．」等語（見偵卷第57頁
          ），依被告陳述之主體及客體相互對照，被告回答警
          察之詢問及檢察官之訊問時，被告所要表達者，乃係
          其向「陳孟嘉」取得愷他命之價格為1 公克550 元，
          並非如被告所辯：其所稱之550 元，是「陳孟嘉」之
          進價云云，否則被告大可向警察及檢察官直接講明，
          「陳孟嘉」取得愷他命之進價為每克公550 元，而其
          己向「陳孟嘉」取得之價錢為每小包700 元，何須拐
          彎抹角，隱匿不語？次查，被告向其酒店同業男生所
          取得之愷他命數量僅有2 公克，如依被告於本院審理
          時所辯，被告自「陳孟嘉」處所取得之價格為每小包
          （即0 ．6 公克）700 元云云，換算每克之價格為11
          67元（已如前述），反而比自酒店同業男生處所得之
          價錢高。然而，被告向「陳孟嘉」處取得之數量為數
          不少，此可從被告於96年4 月18日21時許，經警在其
          前開租屋處扣得愷他命共45包（含包裝袋，驗前總毛
          重98．84公克、驗前總純質淨重26．18公克，另詳如
          後述）徵之。則衡諸一般經驗法則，被告自上手取得
          數量不同，談價空間當有所不同，取得數量愈多，自
          然就能壓低取得之成本價，絕不可能有不論取得數量
          多少成本價均差不多，甚至於取得數量多，單價反而
          比取得數量少之單價更高之情。是以，被告自酒店同
          業男生取得之價格為每公克1100元，自「陳孟嘉」處
          取得之價格為每公克550 元，核與一般毒品交易常情
          相符。至於乙○○於本院審理時附和被告前開辯稱，
          具結證稱：被告有告知我，她向「陳孟嘉」拿的價錢
          是700 元云云（見前開審判筆錄第24頁），亦僅係聽
          聞被告所言，況且乙○○並非買賣交易之當事人，又
          如何能知悉詳情？是其前開之證述，尚難為被告有利
          認定之依據。綜上，被告於本院審理時辯稱：自「陳
          孟嘉」處所取得之價格為每小包（即0 ．6 公克）70
          0 元云云，核與常情有違，不足採信。被告自「陳孟
          嘉」處以愷他命每公克550 元之價格取得後，再以每
          小包0 ．6 公克700 元之代價交付予乙○○賺取利差
          ，至為灼然。
      ４、按非法販賣毒品係政府嚴予查緝之違法行為，且第三
          級毒品愷他命可任意分裝或增減其分量，而每次買賣
          之價量，亦隨時隨雙方關係之深淺、當時之資力、需
          求程度及對行情之認知等因素，機動的調整，因之販
          賣之利得，除經坦承犯行，或帳冊價量均記載明確外
          ，委難察得實情。是除別有事證，足認係按同一價格
          轉讓，確未牟利之情形外，尚難僅因被告否認而執此
          認非法販賣之事證有所不足，致知過坦承者難辭重典
          ，飾詞否認者反得逞僥倖，而失情理之平；且各種毒
          品，包括愷他命之價格不低，取得不易，凡為販賣之
          不法勾當者，苟無利可圖，應無甘冒被查緝法辦重刑
          之危險，平白無端義務為該買賣之工作，是其販入之
          價格必較售出之價格低廉，而有從中賺取買賣差價牟
          利之意圖及事實，應屬符合論理法則且不違背社會通
          常經驗之合理判斷。本件被告雖始終否認有販賣愷他
          命予乙○○賺取利差營利之犯行，惟被告既已有多次
          無償轉讓愷他命供乙○○施用之情形，乙○○深覺不
          好意思復分別以700 元之價格向被告購買，無償轉讓
          與支付金錢購賣本有所不同，且經本院推算，被告確
          有賺得利差營利，已如前述，又被告於警詢時亦自承
          ：其販賣毒品亦有得利等語（見前開準備程序筆錄第
          12 頁） ，並無確切事證足資證明被告係以同一價格
          轉讓予乙○○，是被告前後2 次以700 元之價格，有
          償交付愷他命各1 小包（重量0 ．6 公克）與乙○○
          ，有販賣牟利之意圖，至為明確。
      ５、據上，被告於前開時、地，以700 元之價格，販賣愷
          他命各1 小包（重量0 ．6 公克）與乙○○，共2 次
          牟利等情，至為明確。被告及辯護人前開所辯，不足
          採憑。
（三）警方於96年4 月18日21時許，在被告前開租屋處扣得如附
      表一所示之物足資佐證，有自願受搜索同意書、搜索扣押
      筆錄、扣押物品目錄表、搜索當時之現場照片共11幀在卷
      可稽（見偵卷第21頁至第37頁），而扣案之如附表一編號
      １所示之物，經送鑑定核算後，共有45包，且有愷他命成
      分，含包裝袋驗前總毛重98．84公克、驗前總純質淨重26
      ．18公克，有內政部警政署刑事警察局96年5 月25日刑鑑
      字第0960061183號鑑定書在卷可憑（見偵卷第80頁以下）
      。被告雖自承：96年4 月18日交付與乙○○之1 小包是從
      向「陳孟嘉」處所購賣愷他命裡面拿出等語（見前開審判
      筆錄第42頁），而被告於是日亦有無償轉讓愷他命與乙○○，亦如前述，足見扣案之愷他命乃係被告無償轉讓及販
      賣乙○○後所剩餘。被告雖否認如附表一編號１之愷他命
      全部為其所有，辯稱：裡面有幾小包是我的，其餘（包括
      附表一編號２、編號３、編號４所示之電子磅秤、毒品研
      磨器、分裝袋等）均為「陳孟嘉」寄放的云云，然查：
      １、參之前開被告於警詢之供述（見前開準備程序筆錄第
          7 頁、第8 頁），被告確已向「陳孟嘉」購賣扣案附
          表一編號１之愷他命，只是買入之價金是否先付或後
          付而有所不同。則該扣案物，是否確為「陳孟嘉」所
          寄放？被告至今仍未舉證以實其說，被告前開抗辯，
          是否為幽靈抗辯，容有疑義。
      ２、依被告前開所辯，扣案之愷他命45包中，僅有其中幾
          包是其向「陳孟嘉」購買而為其所有云云，除此之外
          ，衡情必是「陳孟嘉」所有，則衡諸常情，為免混淆
          不清，被告受託保管，對於「陳孟嘉」所寄放之物，
          勢將集中保管或有所區分，以免與自己所購買之愷他
          命混淆，或將「陳孟嘉」所有之物弄丟。然而，被告
          卻不此之圖，不僅客廳桌子抽屜內置放有愷他命1 包
          （毛重7 ．3 公克、淨重7 ．0 公克）及電子磅秤1
          台，毒品研磨器、分裝袋則全部置放在電視櫃抽屜內
          ，其餘愷他命則放在衣櫃之抽屜內（前開扣押物品目
          錄表參照），分散各處，核與受他人寄放保管之常情
          不符。尤有甚者，被告於本院審理時，質之愷他命有
          部分是從客廳桌子扣到，有部分是從衣櫃抽屜扣到，
          有何區別之問題時，被告竟答稱「不記得」，且被告
          亦無法說明交付與乙○○之愷他命是取自何處（見前
          開審判筆錄第34頁、第43頁），亦與受託保管者自己
          所有之物與寄放人所有之物當能區分清楚之常情有悖
          。
      ３、基上可證，扣案之如附表一編號１所示之愷他命，均
          為被告向「陳孟嘉」購買而為其所有，且係被告於96
          年4 月18日無償轉讓及販賣與乙○○後所剩餘。同理
          ，扣案之如附表一編號２、編號３、編號４所示之物
          ，亦為其所有，毋庸置疑。
（四）綜合上述各情，被告無償轉讓愷他命與乙○○之自白，核
      與事實相符，應可採信，事證已臻明確。被告販賣愷他命
      與乙○○牟利之犯行，事證亦至為明確，其前開所辯，不
      足採信。被告無償轉讓、販賣愷他命犯行，堪以認定，應
      予依法論科。
三、論罪科刑之理由：
（一）查愷他命屬毒品危害防制條例第2 條第2 項第3 款所定之
      第三級毒品，依法不得販賣、轉讓。本件被告10次無償轉
      讓愷他命與乙○○部分，依乙○○之證述，每次份量都是
      約0 ．5 公克（見前開審判筆錄第27頁），核算後，尚未
      達行政院93年1 月7 日院臺法字第0930080551號令頒轉讓
      持有毒品加重其刑之數量標準第3 條關於第三級毒品在20
      公克以上之規定，亦無證據足以證明被告轉讓之毒品已達
      上揭標準。
（二）核被告所為，分別係犯毒品危害防制條例第4 條第3 項之
      販賣第三級毒品罪及同條例第8 條第3 項之轉讓第三級毒
      品罪。
（三）被告與乙○○原在同一酒店上班之好友，乙○○工作之餘
      ，時常應被告之邀，而至被告前開租屋處聊天等情，為被
      告與乙○○供述一致之事實，堪以採信。被告先後自96年
      3 月間起至同年4 月18日止，接續無償轉讓愷他命供乙○○施用共10次，其行為時間相距不到2 月，其主觀上應係
      出於一個饋贈友人、與友人分享之單一決意為之，客觀上
      乃於密切接近之時地實施，且侵害同一之法益，各行為之
      獨立性極為薄弱，依一般社會通念，以視為數個舉動之接
      續施行，合為包括之一行為予以評價，較為合理，屬接續
      犯，應為轉讓第三級毒品包括之一罪。
（四）毒品危害防制條例之販賣毒品罪，本即預定其有反覆實施
      之性質，即學理上所稱之「集合犯」。參之被告與乙○○
      原是同一酒店上班之好友，乙○○時常應被告之邀至被告
      前開租屋處聊天，並共同施用愷他命，嗣後乙○○深覺不
      好意思免費使用被告所有之愷他命，復向被告購買，俾帶
      回家施用，以滿足自己之毒癮，而被告除免費提供外，亦
      以700 元之價格出賣與乙○○，顯見被告主觀上即有販賣
      愷他命與乙○○施用之反覆犯意，而出於一個販賣決意。
      此外，被告販賣乙○○之時間分別係96年4 月6 日與18日
      ，地點均係在被告之前開租屋處，而且買賣之價錢、重量
      均相同，客觀上前開2 次販賣行為間已有密切接近之關係
      ，依一般社會通念，乙○○施用愷他命幾已成癮，施用次
      數相當頻繁，除接受被告之免費贈與外，必將會支付價金
      向其購買，以滿足自己之毒癮。顯見被告前開2 次販賣行
      為應評價為一罪，方符合刑罰公平原則。
（五）被告轉讓第三級毒品及販賣第三級毒品之犯行，犯意各別
      ，行為互殊，應予分論併罰。
（六）本院審酌被告並無犯罪前科紀錄，有台灣高等法院被告前
      案紀錄表在卷可按，其明知第三級毒品愷他命具有危害性
      ，竟販賣及轉讓予乙○○施用，所為足以擴散毒品並增加
      施用毒品之人口，並戕害友人之身心健康，其犯罪所生社
      會之危害，暨犯後就販賣第三級毒品部分未能坦承犯行，
      飾詞卸責之態度，參酌被告現年僅23歲，來日方長、販賣
      及轉讓毒品之目的、次數、數量、所得等一切情狀，分別
      量處如主文所示之刑。
（七）被告所犯之轉讓第三級毒品罪之犯罪時間，係在96年4 月
      24日以前，經核尚非中華民國九十六年罪犯減刑條例第3
      條所規定不予減刑之罪，依該條例第2 條第1 項第3 款、
      第7 條之規定，應均減其宣告刑2 分之1 ，故減為有期徒
      刑6 月，並與前開不予減刑之販賣第三級毒品罪之宣告刑
      ，依該條例第11條、刑法第51條第5 款之規定，定應執行
      之刑。
四、扣案物及犯罪所得之沒收：
（一）按毒品危防制條例對於查獲之製造、運輸、販賣、意圖販
      賣而持有、以非法方法使人施用、引誘他人施用及轉讓第
      三、四級毒品之沒收，並無特別規定，如其行為已構成犯
      罪，則該毒品即屬不受法律保護之違禁物，應回歸刑法之
      適用，依刑法第38條第1 項第1 款之規定沒收之（最高法
      院95年度台上字第911 號、第5252號判決意旨參照）。查
      扣案之附表一編號１共45包（驗前總毛重98．84公克、驗
      前總純質淨重26．18公克），為第三級毒品愷他命，已如
      前述，又前開45包愷他命之包裝袋，因愷他命毒品附著於
      包裝上剝離不易，衡情應將包裝之整體視為愷他命毒品，
      爰依刑法第38條第1 項第1 款之規定，併予宣告沒收。
（二）被告販賣第三級毒品愷他命與乙○○之犯罪所得為1400元
      （700 元共2 次），已如前述，自應依同條例第19條第1
      項之規定，諭知該犯罪所得之財物1400元沒收之，如全部
      或一部不能沒收時，以其財產抵償之。
（三）扣案之附表一編號２所示之電子磅秤1 台，乃為被告所有
      ，已如前述，衡情為被告販賣第三級毒品愷他命秤量毒品
      重量所使用之工具，為被告犯罪所用之物，爰依毒品危害
      防制條例第19條第1 項之規定，併予宣告沒收。
（四）扣案之如附表一編號３所示之毒品研磨器1 組，乃為被告
      所有，已如前述，而乙○○在被告前開租屋處施用時，乃
      將之混雜入香煙內施用，業據乙○○於本院審理時證稱明
      確（見前開審判筆錄第27頁），參之扣案之愷他命均呈塊
      狀，被告若要當場提供與乙○○混入香菸施用，必須將之
      磨成粉狀，是前開扣案物乃係被告轉讓愷他命供乙○○施
      用所用之物；爰依毒品危害防制條例第19條第1 項之規定
      ，併予宣告沒收。
（五）扣案之如附表一編號４所示之分裝袋2374個（小只共2000
      個、大只共52 個、1號袋共200個、2號袋共52個、4 號袋
      共70個），為被告所有，已如前述，雖均未使用過，惟衡
      情乃係被告預備用以販賣愷他命之物，爰依刑法第38條第
      1 項第2 款之規定，併予宣告沒收。
（六）扣案之如附表二編號１所示之行動電話1 支（含SIM 卡）
      ，雖為被告所有，然參以被告於本院審理時供稱：該手機
      不是用來買賣毒品，其與朋友聯絡都是用這支行動電話，
      其約自18、19歲時即已開始使用等語（同前開審判筆錄第
      31頁），足證前開扣案物與本件犯罪無直接關聯，此外復
      無證據證明為本件犯罪所用之物，爰不併予宣告沒收。
據上論斷，應依刑事訴訟法第299 條第1 項前段、毒品危害防制
條例第4 條第3 項、第8 條第3 項、第18條第1 項前段、第19條
第1 項，刑法第11條、第51條第5 款、第38條第1 項第1 款、第
2 款、中華民國九十六年罪犯減刑條例第2 條第1 項第3 款、第
7 條、第11條，判決如主文。
本案經檢察官張友寧到庭執行職務
中　　華　　民　　國　　96　　年　　11　　月　　23　　日
　　　　　　　　　刑事第十六庭  審判長法　官    蔡守訓
                                      法  官    施添寶
                                      法  官    吳俊龍
上正本證明與原本無異。
如不服本判決，應於判決送達後10日內向本院提出上訴狀 (應抄
附繕本)。
                                      書記官    張漪蕙
中　　華　　民　　國　　96　　年　　11　　月　　27　　日
附錄本判決論罪科刑法條：
毒品危害防制條例第4條
製造、運輸、販賣第一級毒品者，處死刑或無期徒刑；處無期徒
刑者，得併科新臺幣1千萬元以下罰金。
製造、運輸、販賣第二級毒品者，處無期徒刑或7年以上有期徒
刑，得併科新臺幣7百萬元以下罰金。
製造、運輸、販賣第三級毒品者，處5年以上有期徒刑，得併科
新臺幣5百萬元以下罰金。
製造、運輸、販賣第四級毒品者，處3年以上10年以下有期徒刑
，得併科新臺幣3百萬元以下罰金。
製造、運輸、販賣專供製造或施用毒品之器具者，處1年以上7年
以下有期徒刑，得併科新臺幣1百萬元以下罰金。
前五項之未遂犯罰之。
毒品危害防制條例第8條
轉讓第一級毒品者，處1年以上7年以下有期徒刑，得併科新臺幣
1百萬元以下罰金。
轉讓第二級毒品者，處6月以上5年以下有期徒刑，得併科新臺幣
70萬元以下罰金。
轉讓第三級毒品者，處3年以下有期徒刑，得併科新臺幣30萬元
以下罰金。
轉讓第四級毒品者，處1年以下有期徒刑，得併科新臺幣10萬元
以下罰金。
前四項之未遂犯罰之。
轉讓毒品達一定數量者，加重其刑至二分之一，其標準由行政院
定之。
附表一：
┌──┬─────────┬──────┬───────┐
│編號│扣  押  物  名  稱│數      量  │備        註  │
├──┼─────────┼──────┼───────┤
│１  │愷他命            │共45包。驗前│含包裝袋，因愷│
│    │                  │總毛重98．84│他命毒品附著於│
│    │                  │公克、驗前總│包裝上剝離不易│
│    │                  │純質淨重26．│，應將包裝之整│
│    │                  │18公克      │體視為愷他命毒│
│    │                  │            │品。          │
├──┼─────────┼──────┼───────┤
│２  │電子磅秤          │1 台        │販賣愷他命所用│
│    │                  │            │之物。        │
├──┼─────────┼──────┼───────┤
│３  │毒品研磨器        │1 組        │轉讓愷他命所用│
│    │                  │            │之物。        │
├──┼─────────┼──────┼───────┤
│４  │分裝袋            │2374個      │預備用以販賣愷│
│    │                  │（小只共2000│他命之物。    │
│    │                  │個、大只共52│              │
│    │                  │個、1 號袋共│              │
│    │                  │200 個、2 號│              │
│    │                  │袋共52個、4 │              │
│    │                  │號袋共70個）│              │
└──┴─────────┴──────┴───────┘
附表二：
┌──┬─────────┬──────┐
│編號│扣  押  物  名  稱│數      量  │
├──┼─────────┼──────┤
│１  │行動電話（含SIM 卡│1 支        │
│    │）                │            │
└──┴─────────┴──────┘
